【裁判字號】    89,上易,2131
【裁判日期】    900131
【裁判案由】    賭博
【裁判全文】
臺灣高等法院高雄分院刑事判決                  八十九年度上易字第二一三一號
    上 訴 人  台灣高雄地方法院檢察署檢察官
    被    告  己  ○
              丙○○
              庚○○
             戊○○○
              乙○○
              甲○○
              丁○○
右上訴人因被告等賭博案件，不服臺灣高雄地方法院八十九年度易字第三五五二號中
華民國八十九年九月十四日第一審判決（起訴案號：臺灣高雄地方法院檢察署八十九
年度偵字第七六六七號、九七九四號），提起上訴，本院判決如左：
      主  文
原判決關於丁○○、丙○○、戊○○○部分，均撤銷。
丁○○意圖營利供給賭博場所，處有期徒刑參月，如易科罰金，以參佰元折算壹日。
扣案撲克牌壹付及骰子拾壹顆，均沒收。
丙○○、戊○○○均免訴。
其他上訴駁回。
    事  實
一、丁○○意圖營利，於民國（下同）八十九年四月一日，提供其所經營坐落高雄縣
    岡山鎮○○路十四號「阿梅小吃部」之公共得出入場所做為賭博場所，並提供撲
    克牌、骰子等賭具，由甲○○擔任莊家，以俗稱「紅點」及「九仔生」之賭博方
    式與己○、乙○○、戊○○○、丙○○、庚○○、李泰祿（李泰祿於原審未到案
    ，由原審另行審結）等人賭博財物，並由丁○○自每次賭博之賭資中抽頭新台幣
    （下同）五十元至二百元不等之抽頭金圖利。嗣經警於同年月日十四時五十分許
    當場查獲，並扣得丁○○所有供賭博用之賭具撲克牌一付、骰子十一顆及賭資三
    千二百元。
二、案經高雄縣警察局岡山分局移送臺灣高雄地方法院檢察署檢察官偵查起訴。
    理  由
甲、上訴駁回部分（即被告甲○○、己○、乙○○、庚○○部分）：
一、訊據被告甲○○、己○均坦承右揭事實不諱；被告乙○○於原審及警訊，被告庚○○於警偵訊中亦均坦承右揭犯罪事實；互核其等自白相符，且與戊○○○、丙○○之供述相符。此外，並有當場查獲之賭具撲克牌一付、骰子十一顆、賭資三
    千二百元扣案可佐，其等之犯行均堪以認定。
二、核被告甲○○、己○、乙○○、庚○○等所為，均係犯刑法第二百六十六條第一
    項前段之普通賭博罪。
三、原審以被告甲○○、己○、乙○○、庚○○等人罪證明確，適用刑法第二百六十
    六條第一項前段、第四十二條第二項、第二百六十六條第二項，罰金罰鍰提高標
    準條例第一條前段、第二條規定，分別審酌被告甲○○、己○、乙○○、庚○○
    等人犯罪後均坦承犯行，及其等知識程度不高等一切情狀，各量處罰金三千元，
    並均諭知易服勞役之折算標準；又以扣案撲克牌一付、骰子十一顆、賭資三千二
    百元，係當場賭博之器具及在賭檯之財物，應依刑法第二百六十六條第二項宣告
    沒收，認事用法核無違誤，量刑亦稱妥當，檢察官上訴意旨以原審量處罰金刑過
    輕云云；惟查，被告甲○○等人所犯上開罪名，其法定本刑為罰金刑，原審量處
    罰金刑尚無不當，此部分檢察官之上訴為無理由，應予駁回。
四、被告乙○○、庚○○均經合法傳喚，無正當理由不到庭，爰均不待其陳述逕行判
    決。
乙、撤銷改判部分（即被告丁○○、丙○○、戊○○○部分）：
壹、被告丁○○部分：
 一、訊據被告丁○○固供承有提供該賭博地點，但辯稱：祇有幫甲○○等賭博之人
     買飲料及煮中餐而已，並無抽頭之營利行為云云。經查，被告丁○○右揭抽頭
     行為，業據同案被告己○於警訊中供稱：其當時有在現場賭博，每次押注最小
     一百元，最大一、二千元，莊家為甲○○，房東為丁○○，有抽頭，每次輸贏
     抽頭五十元等語（見八十九年四月一日警訊筆錄）；同案被告乙○○、戊○○○於警訊中供稱：其等當時有以俗稱九仔生之方式賭博財物，屋主係丁○○，
     有抽頭，每次抽頭五十元，莊家為甲○○等語（見其二人同日筆錄）；另同案
     被告甲○○、丙○○、戊○○○、及當時在現場之黃鳳仔等人均供稱賭具撲克
     牌、骰子等物均係被告提供給賭客使用等語（見同日筆錄）；其等供詞，核與
     被告丁○○於警訊中亦坦承：其為阿梅小吃部之屋主，自當日上午十一時開始
     供不特定人賭博，任由他們自由進出，每次抽頭一百元至二百元不等等語（見
     同日筆錄）相符，亦足佐被告於警訊中之自白應與事實相符而足以採信；此外
     並有當場查獲之賭具撲克牌一付、骰子十一顆、賭資三千二百元扣案可佐。被
     告丁○○所辯，係卸責之詞，不足採信，其犯行堪以認定。
二、核被告丁○○所為，係犯刑法第二百六十八條之意圖營利供給賭博場所罪。
三、原審論處被告丁○○罪刑，固非無見。惟查，被告丁○○於本案居於主導地位，
    犯罪後又否認犯行，原審諭知緩刑，尚嫌輕縱，檢察官上訴意旨執此而指摘原判
    決此部分不當，為有理由，應將原判決此部分撤銷改判。審酌被告丁○○素行，
    其犯罪之動機及其犯後之態度等一切情狀，仍量處原審所處有期徒刑三月，並諭
    知易科罰金之折算標準；另扣案撲克牌一付、骰子十一顆，係被告丁○○所有供
    犯賭博罪所用之物，業據同案被告甲○○、丙○○、戊○○○、及當時在現場之
    黃鳳仔等人供明在卷，依刑法第三十八條第一項第二款宣告沒收。
貳、被告丙○○、戊○○○部分：
一、公訴意旨如前所述。
二、按案件曾經判決確定者，應諭知免訴之判決，刑事訴訟法第三百零二條第一款定
    有明文。經查，被告丙○○、戊○○○二人前因於八十九年三月二十八日二十三
    時三十分許，在高雄縣岡山鎮中山公園內理髮院之公眾得出入場所內與方廣立、
    王呂初枝、季葉津美、陳程玉秀、羅梁金妹、吳玉雀等人賭博財物，嗣經警當場
    查獲並扣得賭具撲克牌一付、骰子二十三顆及賭資七百元之賭博犯行，業經台灣
    高雄地方法院檢察署檢察官於八十九年五月三十一日，向台灣高雄地方法院聲請
    簡易判決處刑，並於八十九年七月十三日繫屬於台灣高雄地方法院鳳山簡易庭，
    且該案業於八十九年九月十五日經該簡易庭各科處被告二人罰金四千元，如易服
    勞役以三百元折算一日確定，有台灣高雄地方法院檢察署檢察官八十九年度偵字
    第七六三五號聲請簡易判決處刑書、該案判決書、被告二人之全國前案紀錄表、
    本股書記官向承辦股查詢之紀錄在卷可稽。被告二人各二次賭博犯行，地點雖不
    同，但時間緊接，且均以撲克牌對賭，顯基於概括犯意為之，為連續犯。公訴人
    於八十九年八月十七日就與該案具有連續犯裁判上一罪關係之同一案件，向原審
    法院重行起訴，依照上開說明，自應諭知被告二人免訴之判決。
三、原審未及審酌而諭知被告二人公訴不受理之判決，尚有未洽。檢察官上訴意旨認
    被告二人係另行起意而犯本案，應另為科刑之判決，雖不足取，但原判決此部分
    既有可議，仍無可維持，應將原判決此部分撤銷改判，另諭知被告二人免訴之判
    決。
據上論結，應依刑事訴訟法第三百六十八條、第三百六十九條第一項前段、第三百六
十四條、第二百九十九條第一項前段、第三百零二條第一款、第三百七十一條，刑法
第二百六十八條、第四十一條、第三十八條第一項第二款，罰金罰鍰提高標準條例第
一條前段、第二條，判決如主文。
本案經檢察官郭振昌到庭執行職務
中      華      民      國    九十      年      一      月    三十一    日
                              臺灣高等法院高雄分院刑事第二庭
                                  審判長法官  曾永宗
                                        法官  鄭月霞
                                        法官  邱永貴
右正本證明與原本無異。
不得上訴。
                                      書記官  周能智
中      華      民      國    九十      年      二      月      二      日
附錄法條：刑法第二百六十六條第一項前段
在公共場所或公眾得出入之場所賭博財物者，處一千元以下罰金。
刑法第二百六十八條
意圖營利，供給賭博場所或聚眾賭博者，處三年以下有期徒刑，得併科三千元以下罰
金。
                                                                     Ａ


司法院資訊處製作；財團法人民間司法改革基金會備份。
